智慧財產及商業法院刑事判決  
111年度刑智上易字第10號
上  訴  人
即  被  告  曾之誼                           
上列上訴人因違反商標法案件，不服臺灣屏東地方法院110年度
智易字第4號，中華民國111年1月17日第一審判決（起訴案號：
臺灣屏東地方檢察署110年度偵字第911、5998號），提起上訴，
本院判決如下：
　　主  文
上訴駁回。
    理  由
一、本案經本院審理結果，認第一審以被告曾之誼係犯商標法第
    97條後段之透過網路方式販賣侵害商標權之商品罪，判處被
    告有期徒刑2月，如易科罰金，以新臺幣（下同）1千元折算
    1日，並宣告沒收扣案如附表所示之物及未扣案犯罪所得1萬
    元，其認事用法及量刑、沒收之諭知，均無不當，應予維持
    ，引用第一審判決書記載之事實、證據及理由（如附件），
    並更正及補充附表編號19數量欄之「4件」為「5件」及第一
    審判決書「理由」欄「論罪科刑」㈠「另被告以一行為販賣
    及陳列不同仿冒商品，其以一行為侵害如附表所示之數被害
    人（商標權人）之商標權，為同種想像競合犯，應從一重處
    斷而僅論以一罪」為「另被告以一行為販賣不同仿冒商品，
    其以一行為侵害如附表所示之數被害人（商標權人）之數商
    標權，為同種想像競合犯，應從一重處斷而僅論以一罪」。
二、被告上訴意旨略以：被告於警詢、偵訊及審理均認罪，有悔
    悟表現，販賣仿冒商標商品所獲利益僅5-40元，本身為弱勢
    家庭，單親且為中低收入戶，為繳交小孩學費而鋌而走險，
    原審量刑過重，無力負擔易科罰金數額，希望可以易服社會
    勞動，換取緩刑等語。
三、經查:
　㈠按量刑輕重，屬法院得依職權自由裁量之事項，苟其量刑已
    以行為人之責任為基礎，並斟酌刑法第57條各款所列情狀，
    在法定刑度內，酌量科刑，無偏執一端，致明顯失出失入情
    形，自不得指為不當或違法（最高法院103年度台上字第291
    號、第331號判決意旨參照）；且在同一犯罪事實與情節，
    如別無其他加重或減輕之原因，下級審量定之刑，亦無過重
    或失輕之不當情形，則上級審法院對下級審法院之職權行使
    ，原則上應予尊重（最高法院85年度台上字第2446號判決意
    旨參照）。又按刑法第59條規定：犯罪之情狀顯可憫恕，認
    科以最低度刑仍嫌過重者，得酌量減輕其刑。其所謂「犯罪
    之情狀」與同法第57條規定科刑時應審酌之一切情狀，並非
    有截然不同之領域，於裁判上酌減其刑時，應就犯罪一切情
    狀（包括第57條所列舉之10款事項），予以全盤考量，審酌
    其犯罪有無顯可憫恕之事由（即有無特殊之原因與環境，在
    客觀上足以引起一般同情，以及宣告法定低度刑，是否猶嫌
    過重等），以為判斷（最高法院95年度台上字第6157號判決
    意旨可資參照）。經查，原審審酌被告透過網路銷售仿冒商
    標商品行為，使商標權人蒙受銷售損失，亦使民眾對商品價
    值判斷形成混淆，所為實屬不該，並衡酌被告未有論罪科刑
    紀錄，犯後坦承犯行，未與告訴人達成和解或賠償，及販售
    商品數量及時間、犯罪之動機、目的、手段、職業、生活狀
    況、智識程度等一切情狀，量處有期徒刑2月，以示懲儆。
    原審顯已斟酌刑法第57條各款事由，並基於刑罰目的性之考
    量、刑事政策之取向以及行為人刑罰感應力之衡量等因素而
    為刑之量定，並以行為人責任為基礎，未逾越法定刑度，亦
    無違背公平正義之精神，客觀上不生量刑畸重畸輕之裁量權
    之濫用，核屬法院量刑職權之適法行使，難認有何不當。
　㈡另按緩刑為法院刑罰權之運用，旨在獎勵自新，祇須合於刑
    法第74條所定之條件，法院本有自由裁量之職權。關於緩刑
    之宣告，除應具備一定條件外，並須有可認為以暫不執行刑
    罰為適當之情形，始得為之。法院行使此項裁量職權時，應
    受比例原則、平等原則等一般法律原則之支配；但此之所謂
    比例原則，指法院行使此項職權判斷時，須符合客觀上之適
    當性、相當性及必要性之價值要求，不得逾越，用以維護刑
    罰之均衡；而所謂平等原則，非指一律齊頭式之平等待遇，
    應從實質上加以客觀判斷，對相同之條件事實，始得為相同
    之處理，倘若條件事實有別，則應本乎正義理念，予以分別
    處置，禁止恣意為之，俾緩刑宣告之運用，達成客觀上之適
    當性、相當性與必要性之要求（最高法院99年度台上字第79
    94號判決意旨參照）。經查，本案被告迄今未賠償告訴人，
    更未取得告訴人之諒解，販售仿冒商標商品數量非微，並非
    偶發觸法，本院審酌上開各情，認並無暫不執行被告刑罰為
    適當之情事，自不宜宣告緩刑。　
　㈢綜上，上訴人即被告曾之誼上訴而就量刑及是否宣告緩刑予
    以爭執，業經本院逐一論駁如前，認上訴為無理由，應予駁
    回。至於科處之刑是否易服社會勞動一事，非屬本院認事用
    法之判斷範圍，亦非本院職權範疇，附此敘明。　　
據上論斷，應依刑事訴訟法第368條、第373條，判決如主文。
本案經檢察官盧惠珍提起公訴，檢察官朱帥俊到庭執行職務。　
中　　華　　民　　國　　111 　年　　6 　　月　　22　　日
                          智慧財產第三庭
                            審判長法  官　彭洪英
                                  法  官　潘曉玫
                                  法  官　何若薇
以上正本證明與原本無異。
本件不得上訴。　　　　　　　　　　　　　　
中　　華　　民　　國　　111 　年　　6 　　月　　22　　日
　　　　　  　　　　　　　        書記官　張君豪
附錄本案論罪科刑法條：
商標法第97條：
明知他人所為之前二條商品而販賣，或意圖販賣而持有、陳列、
輸出或輸入者，處一年以下有期徒刑、拘役或科或併科新臺幣五
萬元以下罰金；透過電子媒體或網路方式為之者，亦同。